【裁判字號】    97,易,672
【裁判日期】    970825
【裁判案由】    竊盜
【裁判全文】
臺灣臺南地方法院刑事判決               97年度易字第672號
公  訴  人  臺灣臺南地方法院檢察署檢察官
被      告  丙○○
                      押)
            己○○
                    現於臺灣.
上列被告因竊盜案件，經檢察官提起公訴（97年度偵字第5003、
5309號），被告等於準備程序中就被訴事實為有罪之陳述，經本
院裁定以簡式審判程序審理，本院判決如下：
    主  文
丙○○犯如附表所示之罪，各處如附表所示之刑，應執行有期徒
刑壹年捌月，扣案扳手捌支、虎頭鉗壹支及套筒柒支均沒收。
己○○共同犯攜帶兇器竊盜罪，處有期徒刑陸月，如易科罰金
，以新臺幣壹仟元折算壹日，扣案扳手壹支沒收。
    事實及理由
一、丙○○意圖為自己不法之所有，自民國97年1月間起至97年4
    月4日止，攜帶客觀上足對人之生命、身體、安全構成威脅
    、具有危險性之扳手8支、虎頭鉗1支及不具危險性之套筒7
    個等物 (下稱系爭工具1批)，獨自或與他人基於共同竊盜之
    犯意聯絡，在高雄縣路竹鄉、臺南縣 (市)等地，分別為下
    列竊盜行為：
  (一)獨自騎乘機車，於97年1月間某日晚上9時至翌日凌晨4時間
    之某時，攜帶系爭工具1批，在高雄縣路竹鄉○○路387之5
    號前，竊取乙○○所有、車號9797－GP號自小貨車之觸媒轉
    換器1個。
  (二)於竊得犯罪事實(一)之9797－GP號自小貨車觸媒轉換器後，約
    經過30分鐘，復於同日，在高雄縣路竹鄉○○路36號前，利
    用系爭工具1批，以相同方式，獨自竊取戊○○所有、車號9
    W－8670號自小客車之觸媒轉換器1個。
  (三)另與己○○、麥記豐 (己○○、麥記豐此部分之犯罪事實，
    由檢察官另行偵辦)基於意圖為自己不法所有之犯意聯絡，
    由麥記豐駕駛車號VJ－2629號自小客車，上載己○○、丙○○，於97年3月17日早上6時許，在臺南縣仁德鄉○○村○○
    路693號前，由丙○○攜帶系爭工具1批，以相同方式，竊取
    丁○○所有、車號6W－6819號自小客貨車之觸媒轉換器1個
    。
  (四)復與己○○於97年3月20日晚上11時30分許，搭乘不知情、
    年籍不詳、綽號「小傑」之男子所駕駛之自小客車，行經臺
    南縣仁德鄉中洲村中洲385之29號前，丙○○與己○○遂臨
    時起意，由己○○負責把風，丙○○則持上開系爭工具中長
    約20至30公分左右之金屬製扳手1支，竊取壬○○所有、車
    號8121－SV號自小貨車之觸媒轉換器1個。幸壬○○於監視
    器畫面及時發現上情，經警處理，為警當場查獲。作案之扳
    手原遭丙○○丟至「小傑」車上，「小傑」見警方前來，趕
    緊駕車離開現場，事後丙○○始向「小傑」取回（即系爭工
    具中8支扳手之1）。
  (五)另於97年4月4日凌晨1時許，丙○○獨自騎乘車號TMI－309
    號輕型機車，攜帶系爭工具1批，在臺南市○○路○段「綠驛
    汽車旅館」後方停車場，以同上方式，先後竊取停放在停車
    場內之癸○○所有、車號6971－LX號自小貨車之觸媒轉換器
    1個及辛○○所有、車號8251－JG號自小貨車之觸媒轉換器1
    個。而於著手竊取庚○○所有、車號4161－SW號自小貨車之
    觸媒轉換器時，幸為庚○○及時發現而未遂。經庚○○報警
    處理，為警當場查獲，並於4161－SW號自小貨車停放處的地
    面，扣得丙○○背包1只 (內有扳手8支、虎頭鉗1支、套筒7
    個等物)，另於丙○○所騎乘機車之腳踏板、置物箱，扣得
    車號6971－LX號、8251－JG號自小貨車之觸媒轉換器各1個
    。
    案經丙○○自首供出犯罪事實(一)、(二)暨臺南縣警察局歸仁分
    局、臺南市警察局第五分局分別報請臺灣臺南地方法院檢察
    署檢察官偵查起訴。
二、本件被告丙○○、己○○所犯係死刑、無期徒刑、最輕本刑
    為三年以上有期徒刑以外之罪，其於準備程序中就被訴事實
    為有罪之陳述，經法官告知簡式審判程序之旨，並聽取公訴
    人及被告之意見後，認宜為簡式審判程序，依刑事訴訟法第
    273條之1第1項規定，裁定進行簡式審判程序加以審理，則
    依據刑事訴訟法第273條之2、同法第159條第2項之規定，不
    適用傳聞法則有關限制證據能力之相關規定；並得依同法第
    310條之2之準用同法第454條之規定製作略式判決書（僅記
    載「證據名稱」），合先敘明。
三、前項犯罪事實，有下列事證足資證明：
  (一)被告2人於警詢、偵查中及本院審理時之自白。
  (二)證人即被害人乙○○、丁○○、壬○○、癸○○、辛○○、
    庚○○及被害人戊○○之子林坤泰於警詢時之證述。
  (三)扣案扳手8支、虎頭鉗1支、套筒7個。
  (四)車號8121－SV號、6971－LX號、8251－JG號等自小貨車之
    觸媒轉換器贓物認領保管單、被告帶同警方前往犯罪事實(一)
    、(二)犯罪地點查證之照片、被害人丁○○所提供之犯罪事實
    (三)監視紀錄翻拍照片、車號VJ－2629號自小客車及－309號
    輕型機車車籍資料。
  (五)卷附臺灣高等法院被告全國前案紀錄表。
四、按扣案扳手、虎頭鉗等工具為金屬製品，如以之攻擊人體自
    可對人體造成傷害，故客觀上判斷應屬兇器無誤，被告丙○○於犯罪事實(一)、(二)持該扳手、虎頭鉗等工具行竊，核被告
    所為，係犯刑法第321條第1項第3款攜帶兇器竊盜之加重竊
    盜罪；又被告丙○○於犯罪事實(三)，持系爭工具1批，與己○○、麥記豐共同行竊，核被告丙○○所為，係犯同法第32
    1條第1項第3、4款之結夥三人以上攜帶兇器之加重竊盜罪；
    另被告丙○○於犯罪事實(四)，係犯刑法第321條第1項第3款
    之攜帶兇器竊盜既遂罪；再被告丙○○於犯罪事實(五)所為之
    3次竊盜行為，其中就竊取車號6971－LX號、8251－JG號自
    小貨車之觸媒轉換器部分，係犯刑法第321條第1項第3款之
    攜帶兇器竊盜既遂罪；另就著手竊取車號4161－SW號自小貨
    車觸媒轉換器部分，係犯刑法第321條第2項、第1項第3款之
    攜帶兇器竊盜未遂罪。而被告己○○於犯罪事實(四)，所為係
    犯刑法第321條第1項第3款之攜帶兇器竊盜罪。又查被告丙○○於犯罪事實(三)與己○○、麥記豐；丙○○與己○○於犯
    罪事實(四)，分別具有犯意聯絡與行為之分擔，均分別為共同
    正犯。又被告丙○○於犯罪事實(一)至(五)所犯之各竊盜犯行，
    犯意均各別，所侵害之法益不同，應分論併罰。而被告丙○○於竊取犯罪事實(一)、(二)之觸媒轉換器後，在未被該管公務
    員知悉其為行為人前，即於97年4月4日警詢時，向警方主動
    坦承乙節，業據被告丙○○供述在卷，並有臺南市警察局第
    五分局偵查佐石博文之職務報告附卷可稽，故此部分核與刑
    法第62條前段規定相符，應減輕其刑。爰審酌被告2人年輕力
    壯，不思積極努力向上，而竟選擇不勞而獲方式獲取財物，
    並參酌其等犯罪之目的、手段、生活狀況、對被害人所造成
    之損害，又犯後已坦承犯行態度良好等一切情狀，分別量處
    如主文所示之刑，己○○部分並諭知易科罰金之折算標準，
    丙○○部分則定其應執行刑，以資懲儆。另扣案扳手8支、
    虎頭鉗1支、套筒7個等物均為被告丙○○所有，業經被告供
    承在卷（見本院卷第136頁），而犯罪事實(四)之作案扳手事
    後已向「小傑」取回，即為扣案8支扳手之1，亦經被告丙○○供述在卷（見同上卷第137頁），系爭工具為犯罪所用之
    物，併予宣告沒收，附予說明。
五、據上論斷，應依刑事訴訟法第299條第1項前段、第273條之1
    第1項、第310條之2，刑法第321條第1項第3、4款、第2項、
    第41條第1項前段、第51條第5款、第62條前段，刑法施行法
    第1條之1，判決如主文。
本案經檢察官甲○到庭執行職務。
中    華    民    國    97    年    8     月    25    日
                  刑事第八庭    法  官  彭喜有
以上正本證明與原本無異。
如不服本判決應於收受本判決後10日內向本院提出上訴書狀，並
應敘述具體理由。如未敘述上訴理由者，應於上訴期間屆滿後20
日內向本院補提理由書狀（均須按他造當事人之人數附繕本）「
切勿逕送上級法院」。
                                書記官  黃傳鈞
中    華    民    國    97    年    8     月    26    日
附表：
┌──┬──────┬────────────┬─────────┐
│編號│犯 罪 事 實 │    所  犯  罪  名      │    宣  告  刑    │
├──┼──────┼────────────┼─────────┤
│ 一 │犯罪事實(一)  │ 攜帶兇器竊盜既遂罪     │有期徒刑肆月      │
│    │部分        │                        │                  │
├──┼──────┼────────────┼─────────┤
│ 二 │犯罪事實(二)  │攜帶兇器竊盜既遂罪      │有期徒刑肆月      │
│    │部分        │                        │                  │
├──┼──────┼────────────┼─────────┤
│ 三 │犯罪事實(三)  │結夥三人以上攜帶兇器竊盜│有期徒刑柒月      │
│    │部分        │既遂罪                  │                  │
├──┼──────┼────────────┼─────────┤
│ 四 │犯罪事實(四)  │共同犯攜帶兇器竊盜既遂罪│有期徒刑陸月      │
│    │部分        │                        │                  │
├──┼──────┼────────────┼─────────┤
│ 五 │犯罪事實(五)之│攜帶兇器竊盜既遂罪2罪   │各處有期徒刑陸月  │
│    │竊取車號6971│                        │                  │
│    │—XL、8251—│                        │                  │
│    │JG車部分    │                        │                  │
├──┼──────┼────────────┼─────────┤
│ 六 │犯罪事實(五)之│攜帶兇器竊盜未遂罪      │處有期徒刑肆月    │
│    │竊取車號4161│                        │                  │
│    │—SW車部分  │                        │                  │
└──┴──────┴────────────┴─────────┘
附錄本案論罪科刑法條全文
中華民國刑法第321條：
犯竊盜罪而有左列情形之一者，處六月以上、五年以下有期徒刑：
一、於夜間侵入住宅或有人居住之建築物、船艦或隱匿其內而犯
    之者。
二、毀越門扇、牆垣或其他安全設備而犯之者。
三、攜帶兇器而犯之者。
四、結夥三人以上而犯之者。
五、乘火災、水災或其他災害之際而犯之者。
六、在車站或埠頭而犯之者。
前項之未遂犯罰之。


司法院資訊處製作；財團法人民間司法改革基金會備份。
